臺灣臺北地方法院民事判決
　　　　　　　　　　　　　　　　  109年度北簡字第21762號
原      告  甘霖投資股份有限公司

法定代理人  甘賴榮玉
訴訟代理人  張遠捷  
被      告  謝坤庭  

訴訟代理人  陳奕憲  
上列當事人間侵權行為損害賠償事件，於中華民國111年11月15
日言詞辯論終結，本院判決如下：
    主    文
被告應給付原告新臺幣壹萬捌仟壹佰玖拾捌元，及如附表所示之
利息。
原告其餘之訴駁回。
訴訟費用新臺幣壹仟元由被告負擔五分之二，餘由原告負擔。 
本判決第一項原告以新臺幣陸仟元供擔保後得假執行；被告如以
新臺幣壹萬捌仟壹佰玖拾捌元為原告預供擔保後，得免為假執行
。
    事實及理由
壹、程序方面： 
一、按訴狀送達後，原告不得將原訴變更或追加他訴，但請求之
    基礎事實同一、擴張或減縮應受判決事項之聲明者，不在此
    限，民事訴訟法第255條第1項第2款、第3款定有明文。查原
    告起訴時訴之聲明：被告應給付原告新臺幣7萬6686元，及
    自本件起訴狀繕本送達之翌日起至清償日止，按年息百分之
    5計算之利息。於訴訟進行中於民國109年8月24日具狀變更
    訴之聲明（本院卷第97頁），所為應受判決事項之聲明變更
    為：被告應給付原告10萬6686元。再於109年10月28日變更
    聲明為：被告應給付原告10萬6686元，及自本件起訴狀繕本
    送達之翌日起至清償日止，按年息百分之5計算之利息（本
    院卷第131頁）。經核，原告所為擴張應受判決事項之聲明
    ，合於前揭法條規定，應予准許，合先敘明。
二、被告經合法通知，無正當理由於111年11月15日最後言詞辯
    論期日不到場，爰依原告之聲請，准由其一造辯論而為判決
    。
貳、實體部分：
一、原告主張：原告所有車牌編號AWY-0223小客車(排氣量2995
    立方公分，下稱系爭車輛)於109年2月27日在台北市○○○路○
    段00號地下二停車場遭被告駕駛車牌號碼000-0000小客車撞
    擊，致原告車輛受損，修繕費用新臺幣7萬6686元，又因修
    繕需租用同款小客車，每日租金6000元，修繕5日增加受損
    金額3萬元，合計應賠償10萬6686元。本院111年度北簡字第
    5014號判決中保險公司自承其所承保並代位請求之被告所有
    及駕駛之車牌號碼000-0000號自用小客車過失碰撞系爭車輛
    等語，聲明：被告應給付原告10萬6686元，及自本件起訴狀
    繕本送達之翌日起至清償日止，按年息百分之5計算之利息
    。
二、被告在庭陳略以：被告車有停到停車格，有往後，沒有往前
    ，不會是被告去撞系爭車輛（本院卷第105頁）等情為抗辯
    ，聲明：原告之訴駁回。
三、經查：
　㈠原告主張被告車過失碰撞系爭車輛乙節，為被告否認，而經
    本院109年9月8日當庭播放事故影像畫面即光碟片監視器畫
    面，勘驗過程被告車子先行倒車方式停車，被告將車子向前
    移動，適有原告的系爭車輛前行而來，導致兩車碰撞，因為
    攝影角度關係，無法發現兩車是於何時碰撞，只能就碰撞後
    兩車駕駛皆下車判斷兩車已發生碰撞，至於被告陳稱其車子
    向前後有略為退後的情形，由於不知碰撞發生於何時，所以
    無法確定是何時退後。認定雙方皆未注意車前狀況，導致系
    爭車禍發生，皆有過失（本院卷第106頁）。就本件事故原
    告系爭車輛負擔60％責任，被告車負擔40％責任。則被告車過
    失碰撞系爭車輛，應負擔損害賠償責任。
　㈡按不法毀損他人之物者，被害人得請求賠償其物因毀損所減
    少之價額，民法第196條定有明文；又依上開規定請求賠償
    物被毀損所減少之價額，得以修復費用為估定之標準，但以
    必要者為限（例如：修理材料以新品換舊品，應予折舊），
    最高法院77年度第9次民事庭會議決議參照。衡以系爭車輛
    有關零件部分之修復，既以新零件更換被損害之舊零件，則
    在計算損害賠償額時，自應將零件折舊部分予以扣除，依行
    政院所發布之固定資產耐用年數表及固定資產折舊率表，自
    用小客車之耐用年數為5年，依定率遞減法每年應折舊369/1
    000，並以1年為計算單位，其使用期間未滿1年者，按實際
    使用使用之數相當於全年之比例計算之，不滿1者，以1月計
    算之。查系爭車輛因本件車禍事故之修繕費用為鈑金工資78
    00元、烤漆2萬40元及零件4萬8846元，此有原告提出之修車
    估價單可憑（本院卷第19、35頁），而系爭車輛係於106年1
    1月30日領照使用，亦有行車執照在卷足憑（本院卷第59頁
    ），則至109年2月27日發生上開車禍事故之日為止，系爭車
    輛已實際使用2年3月，零件部分扣除如附表所示折舊金額後
    為1萬7655元，則原告得請求車輛修復費用為4萬5495元（計
    算式：7800元＋2萬40元＋1萬7655元＝4萬5495元）。
　㈢原告提出租車費率表（本院卷第99頁）請求租車費用3萬元云
    云，然原告未提出證據證明需租用同款車之必要性，且未提
    出租車合約及發票單據，難以證明原告確實該筆費用支出之
    事實存在，不足採信。
　㈣末按損害之發生或擴大，被害人與有過失者，法院得減輕賠
    償金額或免除之，民法第217條第1項定有明文。如前述，本
    件事故原告系爭車輛負擔60％責任，被告車負擔40％責任，適
    用過失相抵之法則，減輕被告賠償金額60％，故被告應賠償
    之金額應核減為1萬8198元（計算式：4萬5495元×40％＝1萬81
    98元）。
　㈥綜上，原告提起本訴請求被告給付1萬8198元，及自本件起訴
    狀繕本送達之翌日即109年5月14日（本院卷第51頁）起至清
    償日止，按年息百分之5計算之利息，為有理由，予以准許
    ，逾此部分之請求為無理由，應予駁回。
四、查原告陳明願供擔保聲請宣告假執行，然按就民事訴訟法第
    427條第1項至第4項訴訟適用簡易程序所為被告敗訴之判決
    ，法院應依職權宣告假執行，民事訴訟法第389條第1項第3
    款定有明文，依上開規定，係法院職權宣告假執行，是原告
    假執行之聲請至多僅促使法院為職權之發動，予以駁回。並
    依同法第392條第2項規定，依職權宣告被告預供擔保後，得
    免為假執行。
五、本件訴訟費用額，依後附計算書確定如主文所示金額。
中　　華　　民　　國　　111 　年　　12　　月　　15　　日
                      臺北簡易庭  法  官  趙子榮
以上正本證明與原本無異。
如不服本判決，須以違背法令為理由，於判決送達後20日內向本
庭提出上訴狀（應按他造當事人之人數附繕本）；如委任律師提
起上訴者，應一併繳納上訴審裁判費。
中　　華　　民　　國　　111 　年　　12　　月　　15　　日
                                  書記官  陳怡安
計   算   書：
項        目             金   額（新臺幣）    備    註
第一審裁判費             1000元
合        計             1000元 

附表：
  計息本金  （新臺幣）     利息請求期間       （民國）  年息 （％） 1萬8198元 109年5月14日起至清償日止   5 
-----
折舊時間           金額
第1年折舊值        4萬8846元×0.369=1萬8024元
第1年折舊後價值    4萬8846元-1萬8024元=3萬822元
第2年折舊值        3萬822元×0.369=1萬1373元
第2年折舊後價值    3萬822元-1萬1373元=1萬9449元
第3年折舊值        1萬9449元×0.369×(3/12)=1794元
第3年折舊後價值    1萬9449元-1794元=1萬7655元